【裁判字號】    89,易,1114
【裁判日期】    900515
【裁判案由】    竊盜
【裁判全文】
臺灣嘉義地方法院刑事判決                        八十九年度易字第一一一四號
    公  訴  人  臺灣嘉義地方法院檢察署檢察官
    被      告  乙○○
右列被告因竊盜案件，經檢察官提起公訴 (八十九年度偵字第六四五○號)，及併案
審理（臺灣嘉義地方法院檢察署八十九年度偵字第六九○四號），本院判決如左：
    主  文
乙○○連續竊盜，處有期徒刑壹年捌月。
    事  實
一、乙○○曾犯竊盜、強盜案（竊盜案假釋中再犯），分別經本院判處有期徒刑一年
    二月、三年二月確定，強盜案指揮書執畢日期為九十年五月廿六日（強盜案八十
    七年五月廿一日開始執行，但八十七年八月三日迄同年十月十二日插接執行竊盜
    案殘刑二月十日完畢後，接續執行強盜案刑期，尚未構成累犯），嗣於八十九年
    因強盜、竊盜殘刑合併執行期間，假釋付保護管束（迄九十年四月廿四日），於
    假釋中猶不知悔改，再犯搶奪案（業經本院八十九年度訴字七一○號判決有罪確
    定）外，又竟意圖為為自己不法之所有，而基於概括犯意，連續於：
  (一)八十九年十月十八日下午十一時許，在嘉義市○○里○○路十八巷四十五號前，
    與其弟黃進興、黃進興之未婚妻鍾梅芬等人烤肉時，竊取鍾梅芬所有置放於椅子
    上之黑色手提包一個，內有新台幣（下同）一千八百元、咖啡色皮夾一個、摩托
    羅拉牌小海豚型及國際牌暗紅色ＧＤ九○型行動電話各一支，得手後據為己有，
    逃逸至嘉義市○○街蕭宗祠內翻開上開竊得之黑色手提包時，適被其弟黃進興發
    現，慌亂中乙○○只取走現金一千八百元及國際牌暗紅色ＧＤ九○型行動電話乙
    支後，迅又逃離現場，嗣經警查悉上情。
  (二)八十九年十月中旬某時許，在嘉義縣水上鄉寬士村崎仔頭一之一七○號前，自車
    內竊得加藤成教（KATO SHIGENORI）所有之民生加油站ＶＩＰ貴賓卡一張。
  (三)八十九年十月廿七日上午八時許，在嘉義縣水上鄉○○村○○街六巷二號前，竊
    取賴丁瑜管領（所有人為吳足美）之車牌號碼ＰＵＯ－４０１號重型機車一輛。
  (四)八十九年十一月十一日上午十二時許，在嘉義市湖仔內五○○之七號處鋁門窗工
    廠內（非住宅，亦無人居住之建築物），竊取甲○○所有之遠傳行動電話（門號
    0000000000號，含晶片及電池各一個）。
  (五)八十九年十一月中旬，在嘉義市○○路順春釣魚池，竊得蕭鴻盛所有之摩托羅拉
    行動電話（門號0000000000號、晶片號ＳＧＳ九九ＢＧ０４３０９４
    號）。
  (六)八十九年十一月廿日晚上十二時許，在嘉義市○○路與溫州一街口，竊取吳明仁
    所有之車牌號碼ＡＰＺ－６４６號重型機車一輛（已於八十九年十一月廿日經嘉
    義縣水上分局柳林派出所尋獲）。
二、乙○○竊得上開物品後，均據為己有，嗣於八十九年十一月廿五日下午三時許，
    經警於嘉義市湖仔內五○○之七號前產業道路查獲，自其身上查獲行動電話晶片
    （0000000000號）一片，並在嘉義縣水上鄉寬士村崎仔頭一之一七○
    號對面空屋內，查獲乙○○竊盜所得之民生加油站ＶＩＰ卡一張、中華電信晶片
    （0000000000號）一張，並在嘉義縣大林鎮○○路九七號蔡朝榮經營
    之「建利機車行」內，查獲送修之重型機車ＰＵＯ－４０１號一輛。
三、案經被害人鍾梅芬訴由嘉義市警察局第一分局報告臺灣嘉義地方法院檢察署檢察
    官偵查起訴，及臺灣嘉義地方法院檢察署移送併辦。
    理  由
一、右揭犯罪事實一(一)、(三)、(六)，業據被告乙○○於本院審理中坦承不諱（審判卷第
    五八頁、六一頁），並經被害人賴丁瑜、吳明仁於警訊時、被害人丙○○於警訊
    時、偵查中指訴甚詳，復據證人黃進興、蔡朝榮於警訊時證述明確，另有被害報
    告、贓物認領保管收據（以上為丙○○部分）各一紙、搜索扣押證明筆錄一份（
    警卷第十四頁）、被害報告單二紙（賴丁瑜、吳明仁部分）、贓物認領保管單一
    紙（賴丁瑜部分）、嘉義市警察局車輛失竊電腦輸入單一份、車輛協尋（尋獲）
    電腦輸入單二份附卷可查。
二、另訊據被告固坦承右揭犯罪事實(二)、(四)、(五)之加油卡、行動電話0000000
    000號之晶片為其所持有，惟矢口否認有竊盜情事，辯稱：加油ＶＩＰ卡係在
    路邊檢到，，．．沒有偷甲○○的行動電話．．甲○○領回的手機是我的．．，
    晶片是在寬士村旁的路邊檢到的．．並未在順春釣場偷行動電話（審判卷第六○
    、三六頁、四八頁）云云。經查：
  (一)被告如何於右揭犯罪事實(二)、(四)、(五)時、地竊取加油ＶＩＰ卡、0000000
    000號行動電話、門號0000000000號行動電話等情，業據被告於警
    訊時自白：民生加油站加油ＶＩＰ卡一張是在嘉義縣水上鄉寬士村崎仔頭一之一
    七○號（天理教堂）之自小客車內竊取．．中華電信的晶片（指0000000
    000號）也是竊取來的．．手機賣給通訊行內的陌生客人（警卷第五頁正面）
    、遠傳行動電話卡（0000000000號）是於八十九年十一月十一日中午
    在嘉義市湖仔內五○○之七號鋁門窗工廠趁無人時竊取的（警卷第二頁正面），
    並經被害人加藤成教（經本院電話查詢應為KATO SHIGENORI，警卷誤載為KATO
    SHIGNORI）、蕭鴻盛於警訊時、甲○○於警訊、偵查中指訴明確，復有搜索扣押
    證明筆錄二份（警卷第十三、十五頁）、被害報告單及贓物認領保管單各三份在
    卷可稽，被告上開所辯，自難以信採。
  (二)被害人甲○○雖於本院審理時陳稱：扣案之手機外殼不是我的（審判卷第四七頁
    ），惟被告於本院審理時雖辯稱：甲○○從警局領回之手機是我的（審判卷第卅
    六頁），惟被害人甲○○另陳稱：手機內的電池及晶片是我的（指自警局領回之
    手機），．．我在工作時，手機及晶片、電池整個不見了（審判卷第四七頁），
    則被告既持有被害人甲○○之電池、晶片，顯係連同行動電話外殼機具一併竊取
    ，是被害人甲○○自警局領回之手機，顯係被告自行以另一手機外殼配以竊得之
    電池、晶片結合使用，被告徒以該手機外殼非被害人甲○○所有，而辯稱未竊取
    云云，自非可採。
三、綜上，被告上開所辯，無非事後卸責之詞，委無足採，本件事證明確，被告犯行
    堪予認定。
四、核被告所為，係犯刑法第三百二十條第一項之竊盜罪。被告前後多次竊盜犯行，
    時間密接，犯罪構成要件相同，顯係基於概括之犯意反覆為之，應依刑法第五十
    六條連續犯之規定論以一罪，並加重其刑。另移送併辦部分，與起訴成罪部分，
    有連續犯之裁判上一罪關係，為起訴效力所及，本院自得併予審理。又被告乙○
    ○雖曾犯竊盜、強盜案（竊盜案假釋中再犯），分別經本院判處有期徒刑一年二
    月、三年二月確定，強盜案指揮書執畢日期為九十年五月廿六日（強盜案八十七
    年五月廿一日開始執行，但八十七年八月三日迄同年十月十二日插接執行竊盜案
    殘刑二月十日完畢後，接續執行強盜案刑期），嗣於八十九年因強盜、竊盜殘刑
    合併執行期間，假釋付保護管束（迄九十年四月廿四日），此有臺灣嘉義地方法
    院檢察署刑案資料查註紀錄表、臺灣高等法院被告全國前案紀錄表、臺灣嘉義地
    方法院檢察署檢察官執行指揮書四份、交付保護管束名冊及裁定各一份在卷可參
    ，被告雖於假釋期間內再犯本罪，惟合併接續執行其假釋期間係合併計算，其期
    間自無從區分，故在假釋期間內，合併執行之任一罪刑期，均應認尚未執行完畢
    （最高法院八十八年第四次刑庭決議參照），故被告於合併執行而假釋之期間內
    所犯本罪，自難以累犯論擬，公訴人認係累犯，尚有未洽，併此敘明。爰審酌被
    告犯罪之動機、目的、手段、有竊盜、強盜前科、又再犯搶奪犯行，素行非佳、
    智識程度、所生危害及犯罪後之態度等一切情狀，量處如主文所示之刑。
據上論斷，應依刑事訴訟法第二百九十九條第一項前段，刑法第五十六條、第三百二
十條第一項，罰金罰鍰提高標準條例第一條前段，判決如主文。
本案經檢察官陳連發到庭執行職務。
中      華      民      國    九十      年      五      月     十五     日
                                      臺灣嘉義地方法院刑事第三庭
                                          法  官  蔡  廷  宜
右正本證明與原本無異。
如不服本判決，應於判決送達後十日內，向本院提出上訴狀（應附繕本）。
中      華      民      國    九十      年      五      月     十五     日
                                          書記官  尹  玉  琪
附錄法條：
刑法第三百二十第一項
意圖為自己或第三人不法之所有，而竊取他人之動產者，為竊盜罪，處五年以下有期
徒刑、拘役或五百元以下罰金。


司法院資訊處製作；財團法人民間司法改革基金會備份。
